【裁判字號】    95,易,1397
【裁判日期】    950918
【裁判案由】    竊盜
【裁判全文】
臺灣板橋地方法院刑事判決              95年度易字第1397號
公  訴  人  臺灣板橋地方法院檢察署檢察官
被      告  乙○○
上列被告因竊盜案件，經檢察官提起公訴（九十五年度偵字第七
二六四號），於被告為有罪之陳述後，本院合議庭裁定由受命法
官獨任依簡式審判程序審理，茲判決如下：
    主  文
乙○○共同攜帶兇器竊盜，累犯，處有期徒刑柒月。
    事  實
一、乙○○曾因違反麻醉藥品管理條例案件，經臺灣桃園地方法
    院以八十六年度訴字第一七八一號判處有期徒刑三月確定，
    於民國八十七年六月二十九日以易科罰金執行完畢（不構成
    累犯）。又因偽造有價證券案件，經臺灣桃園地方法院以八
    十七年度訴字第七八六號判處有期徒刑一年七月確定，甫於
    九十年七月二十五日因假釋期滿未經撤銷而視為執行完畢；
    再因違反毒品危害防制條例案件，經臺灣高等法院以九十年
    度上訴字第一七六一號判處有期徒刑十月確定，於九十二年
    九月二十日執行完畢。
二、乙○○於九十四年六月二十日十九時五十分許，駕駛車牌號
    碼為六Ｔ─八七三六號自用小客車，搭載胡台順（另由檢察
    官移由臺灣桃園地方法院併案審判）行經臺北縣林口鄉○○
    ○路○段九三號前時，胡台順適見甲○○所有車牌號碼為七
    五○三─ＥＢ號之自用小客車（登記車主為友和貿易股份有
    限公司）停放該處而認有機可乘，乃向乙○○提議行竊該車
    內財物。乙○○與胡台順遂基於意圖為自己不法所有之共同
    犯意聯絡，推由乙○○駕車在旁把風並負責接應，而胡台順
    則持乙○○所有足供兇器使用之十字型螺絲起子乙支，破壞
    甲○○上開自用小客車之右前側車窗玻璃（毀損部分未據告
    訴）後，進入車內竊取汽車音響乙部及汽車中控電腦面板乙
    具，甫得手後欲行逃逸之際，旋為路人發覺並追捕胡台順，
    將胡台順所竊得之上開物品追回，胡台順則搭乘接應之乙○
    ○所駕駛之上開車輛逃逸。嗣經警循車牌號碼查獲。
三、案經臺北縣政府警察局新莊分局移送臺灣板橋地方法院檢察
    署檢察官偵查起訴。
    理  由
一、犯罪事實之認定：
  (一)上揭犯罪事實，迭據被告乙○○於本院審理中均自白不諱，
    核與被害人甲○○於警詢中所為遭竊情節之指述一致，並與
    證人即現場追捕胡台順之路人李方澤於警詢中供陳發現胡台
    順行竊並搭乘六Ｔ─八七三六號自用小客車逃逸之內容相為
    吻合，復與同案被告胡台順於偵查中坦承行竊上開車輛之自
    白，及證人江柯閃、江上鵬（均被告之家人）於警詢與偵查
    中所稱六Ｔ─八七三六號自用小客車當日係由被告使用之供
    述大抵合致，堪信被告上開自白應與事實相符。
  (二)此外，復有卷附被告所持用0000000000號行動電
    話於案發當日之通聯調閱查詢單（顯示被告於案發前三分鐘
    使用位於臺北縣林口鄉○○○路○段八九號六樓頂之行動電
    話基地台通話，足以證明其於本件案發時確實在場）與現場
    監視光碟乙片等可資佐證，本件事證明確，被告如事實欄所
    載之犯行堪為認定，應予依法論科。
二、論罪科刑之法律適用：
  (一)按胡台順所持用之十字型螺絲起子雖未扣案，然螺絲起子均
    係金屬材質製成，質地堅硬，此為社會週知之事實，如以之
    攻擊人體，客觀上顯足以造成相當之傷害，此由胡台順持該
    工具並能破壞車窗之事實亦可明瞭，堪認具殺傷力而足供兇
    器之使用。
  (二)次按被告行為後，刑法及其施行法於九十五年七月一日修正
    施行，另罰金罰鍰提高標準條例第二條之規定配合刑法修正
    同時刪除。依修正後刑法第二條第一項之規定：「行為後法
    律有變更者，適用行為時之法律。但行為後之法律有利於行
    為人者，適用最有利於行為人之法律。」。上開刑法、刑法
    施行法等相關法律之修正雖非個別刑罰處罰規定或構成要件
    之變更，然已實質影響行為人刑罰之法律效果，應屬刑法第
    二條第一項所定之法律變更（最高法院八十三年度台非字第
    一九九號判決意旨參照）。是本件自應就被告適用修正前後
    相關規定法律效果綜合比較後，依上開規定適用法律，並應
    依比較後之結果一體適用，不得就新舊法個別項目割裂適用
    。茲比較說明如下：
    1.核被告乙○○所為，依其行為時法即刑法及其施行法於九
      十五年七月一日修正施行前之規定，係犯刑法第三百二十
      一條第一項第三款之攜帶兇器竊盜罪。其與胡台順就上開
      犯罪間有犯意之聯絡與行為之分擔，為共同正犯。又被告
      前因偽造有價證券案件，經臺灣桃園地方法院以八十七年
      度訴字第七八六號判處有期徒刑一年七月確定，甫於九十
      年七月二十五日因假釋期滿未經撤銷而視為執行完畢；再
      因違反毒品危害防制條例案件，經臺灣高等法院以九十年
      度上訴字第一七六一號判處有期徒刑十月確定，於九十二
      年九月二十日執行完畢，此有臺灣高等法院被告前案紀錄
      表附卷足參，其於有期徒刑執行完畢後五年以內再犯本件
      最重本刑為有期徒刑以上之罪，為累犯，應依修正前刑法
      第四十七條之規定遞為加重其刑。
    2.而依被告行為後即刑法與其施行法於九十五年七月一日修
      正施行，及罰金罰鍰提高標準條例第二條之規定配合刑法
      修正同時刪除之相關規定，被告所涉刑法第三百二十一條
      第一項第三款論罪條文之構成要件與法定刑本身均無修改
      。而刑法第二十八條關於共同正犯之規定雖有變更，將陰
      謀犯、預備犯等尚未至實行階段之行為排除適用，惟此就
      本件已著手實行之犯罪形態並無影響。另關於累犯之規定
      於修法後雖僅限於故意犯始有其適用，惟本件被告之行為
      本即為故意犯，其就累犯之適用亦不受修法之影響。是就
      上開各法律適用項目綜合比較結果，修法後之規定並無有
      利於行為人之情形，應依刑法第二條第一項前段之規定，
      適用被告行為時即刑法及其施行法於九十五年七月一日修
      正施行前之相關刑罰規定，其適用內容如前二(一)1.所述。
  (三)爰審酌被告有如事實欄所載之犯罪前科，此有臺灣高等法院
    被告前案紀錄表存卷可稽，素行不佳，智識程度為高級中學
    畢業，此經被告於本院審理中自陳在卷，因胡台順之提議而
    為本件犯行，動機容有可議，所用攜帶兇器之手段，較之一
    般竊盜行為情節為重，所竊物品價值亦非微，然係被動經胡
    台順提議始共同為之，所擔任者亦為把風之接應工作，惡性
    較胡台順為輕，且於審理中亦能直承犯行，犯罪後態度尚稱
    良好等一切情狀，量處如主文所示之刑，以資懲儆。
  (四)末查本件竊盜行為所持用十字型螺絲起子乙支，雖係被告所
    有供本件犯罪使用之物，惟並未扣案，復不屬法定應為義務
    沒收之違禁物品，為免日後檢察官執行時事實上之困難，爰
    不併為沒收之諭知，附此敘明。
據上論斷，應依刑事訴訟法第二百七十三條之一第一項、第二百
九十九條第一項前段，刑法第二條第一項前段、刑法第二十八條
、第三百二十一條第一項第三款、修正前刑法第四十七條，判決
如主文。
本案經檢察官曾文鐘到庭執行職務。
中    華    民    國    95    年    9     月    18    日
                    刑事第十一庭  法  官  楊  博  欽
以上正本證明與原本無異
如不服本判決應於送達後十日內向本院提出上訴狀
                                  書記官  李  慈  容
中    華    民    國    95    年    9     月    18    日
附錄本案論罪科刑法條全文：
刑法第三百二十一條
  犯竊盜罪而有左列情形之一者，處六月以上五年以下有期徒刑：
    一、於夜間侵入住宅或有人居住之建築物、船艦或隱匿其內
        而犯之者。
    二、毀越門扇、牆垣或其他安全設備而犯之者。
    三、攜帶兇器而犯之者。
    四、結夥三人以上而犯之者。
    五、乘火災、水災或其他災害之際而犯之者。
    六、在車站或埠頭而犯之者。
  前項之未遂犯罰之。


司法院資訊處製作；財團法人民間司法改革基金會備份。
